臺灣桃園地方法院民事簡易判決
110年度壢簡字第1457號
原      告  葉禹廷  


被      告  巫嘉宜  
上列當事人間請求返還借款事件，本院於民國111 年4 月19日言
詞辯論終結，判決如下：
    主    文
被告應給付原告新臺幣165,724元，及自民國111年8月12日起至
清償日止，按年息5％計算之利息。
原告其餘之訴駁回。
訴訟費用新臺幣1,490元由被告負擔新臺幣1,308元，餘由原告負
擔。
本判決原告勝訴部分得假執行。
    事實及理由
一、原告主張：被告前於民國108年起至109年10月期間陸續向原
    告借款，包含：(一)被告入臺南奇美醫院進行手術，原告借
    款手術醫療費（含住院等費用）新臺幣(下同)8,000元；(二
    )被告於109年1月29日於桃園市中壢區中山路二巷與中山路
    口發生車禍，機車毀損，因此向原告借款15,000元維修機車
    ；(三)被告考上中原大學工業與系統工程學系碩士班，向原
    告借款165,724元以支付學雜費、入學體檢費，被告合計向
    原告借款188,724元，幾經原告催討，被告仍未返還，為此
    ，爰依消費借貸之法律關係及兩造對話紀錄之約定提起本件
    訴訟等語。並聲明：被告應給付原告188,724 元，及自支付
    命令狀送達翌日起至清償日止，按年息5％計算之利息。
二、被告則以：原告主張之修理費及醫藥費借款金額與單據不符
    ，醫藥費用只有3,000餘元，且匯款證明不能證明兩造有借
    貸關係；況原告係於兩造交往期間自願幫忙出費用，不能事
    後算帳等語，資以抗辯。並聲明：原告之訴駁回。
三、本院之判斷：
（一）按稱消費借貸者，謂當事人一方移轉金錢或其他代替物之
      所有權於他方，而約定他方以種類、品質、數量相同之物
      返還之契約；借用人應於約定期限內，返還與借用物種類
      、品質、數量相同之物，未定返還期限者，借用人得隨時
      返還，貸與人亦得定1 個月以上之相當期限，催告返還，
      民法第474 條第1 項、第478 條分別定有明文。次按當事
      人主張有利於己之事實者，就其事實有舉證之責任，民事
      訴訟法第277 條前段定有明文。是民事訴訟如係由原告主
      張權利者，應先由原告負舉證之責，若原告先不能舉證，
      以證實自己主張之事實為真實，則被告就其抗辯事實即令
      不能舉證，或其所舉證據尚有疵累，亦應駁回原告之請求
      。本件被告否認兩造間有借貸關係，依前揭說明，應由原
      告負舉證責任。
（二）原告主張被告向其借款165,724元以支付碩士班學雜費、
      入學體檢費等情，業據其提出兩造間對話紀錄與繳費紀錄
      等件為憑（見本院110年度司促字第8776號卷【下稱司促
      卷】第16至25頁），參諸兩造間對話紀錄略以：「被告：
      欸學費可能你要先繳耶，因為我要去郵局ATM轉帳。原告
      ：OK呀。被告：他一職說甚麼8碼，我不知道是啥。原告
      ：我都手機轉帳沒遇過。…（原告傳送手機轉帳交易成功
      截圖）被告：感謝你。我到時候看看怎麼給你好了。」等
      語，有對話紀錄截圖數張附卷可參，堪信原告主張被告向
      其借款165,724元繳納學雜費、入學體檢費一節應為真實
      。被告雖抗辯是原告自願繳納等語，惟未能提出證據以實
      其說，其前揭所辯，難認可採。
（三）原告另主張被告積欠醫療費用8,000元、機車維修費用15,
      000元等2筆借款，並提出中國信託銀行存款交易明細、估
      價單、車輛照片等件為證，雖可證明原告曾有提領金錢之
      情事，然提領原因、金錢流向及用途均無法認定，且部分
      提領款項數目亦與原告所述不同，則原告僅憑其提款之事
      實，尚無法佐證其主張與被告間成立消費借貸關係，原告
      復無法提出其他證據供本院參酌，其此部分之主張，尚乏
      所據，無從准許。
四、給付無確定期限者，債務人於債權人得請求給付時，經其催
    告而未為給付，自受催告時起，負遲延責任。其經債權人起
    訴而送達訴狀，或依督促程序送達支付命令，或為其他相類
    之行為者，與催告有同一之效力；前項催告定有期限者，債
    務人自期限屆滿時起負遲延責任；遲延之債務，以支付金錢
    為標的者，債權人得請求依法定利率計算之遲延利息；應付
    利息之債務，其利率未經約定，亦無法律可據者，週年利率
    為百分之5 ，民法第229 條第2 項、第3 項、第233 條第1 
    項、第203 條分別定有明文。查本件支付命令於110年8 月1
    1日送達被告，有本院送達證書1 份在卷可核（見司促卷第3
    8頁），是被告應於起訴狀繕本送達翌日即110 年8 月12 日
    起負遲延責任。
五、綜上所述，原告依消費借貸之法律關係及兩造對話紀錄之約
    定請求被告給付165,724元，及自支付命令送達翌日即110年
    8月12日起至清償日止，按年息5 ％計算之利息，為有理由。
    逾此範圍之請求，則屬無據，應予駁回。
六、本件原告勝訴部分係就民事訴訟法第427 條訴訟適用簡易程
    序所為被告部分敗訴之判決，爰依同法第389 條第1 項第3 
    款之規定，職權宣告假執行。
七、本件事證已臻明確，兩造其餘攻擊防禦方法及所提證據，核
    與判決結果不生影響，爰不逐一論述，併此敘明。
八、訴訟費用負擔之依據：民事訴訟法第79條。並依職權確定訴
    訟費用額如主文第3 項所示。
中　　華　　民　　國　　111 　年　　5 　　月　　26　　日
                  中壢簡易庭      法  官  張得莉
以上為正本係照原本作成。
如不服本判決，應於送達後20日內，向本院提出上訴狀並表明上
訴理由，如於本判決宣示後送達前提起上訴者，應於判決送達後
20日內補提上訴理由書（須附繕本）。
如委任律師提起上訴者，應一併繳納上訴審裁判費。
中　　華　　民　　國　　111 　年　　5 　　月　　26　　日
                                  書記官  鄭涵勻